# 请教陈老师：有关新金融工具准则和非上市股份公司验资

提问人：alexwaung 时间：2019-11-08 06:30:16
陈老师晚上好，有几个问题想向您讨教，感谢您的回复：
1 、有关ECL 的计算（ 1 ）：某三板挂牌公司应收账款组合历史上极少发生损失，年末账龄过去 4 年都在 1 年以内，从未有迁徙至 1-2年的情况，请教陈老师在这种情况下 1 年以内的预期信用损失率该如何确定？个人理解是历史损失率应接近 0%，但结合经济预期等情况，保守估计为 5%（证监会标配 5%）；
2 、有关 ECL的计算（ 2 ）：利用迁徙率法计算的历史损失率， 1 年以内历史损失率 =1 年以内迁徙率 1-2年迁徙率 2-3 年迁徙率 *...*n 年以上迁徙率，该账龄历史损失率为啥是以后各年迁徙率的乘积？脑子有点转不过弯来，谢谢！
3 、收益型理财产品估值问题：据了解，银行理财如果为净值型产品，一般可以获取到年末的净值情况并作出公允价值估计，但是如果为收益型产品，则净值是否有相应获取途径？如果考虑采用 DCF 做出估计，现金流为到期本金加收益的概率估计，折现率采用企业资本成本率是否恰当？无法提前赎回的理财，流动性折扣率该如何估计？谢谢！
4 、有关非上市股份公司的验资：某三板公司摘牌后发生了协议转让，与此同时进行了定向增发融资，在验资报告中，有同事提出需要对摘牌后协议转让进行描述（类似于有限公司章程修改一次就要描述一次）。个人认为股份公司即使摘牌了也是无需在验资事项说明里面对老股转让进行描述的，理由一方面是因为股份公司章程不体现每位股东名称（章程中只有发起人），另一方面不属于新增注册资本并非验资审验范围（股份公司股份转让相对自由，增加风险）。同时非上市股份公司验资报告附件 “变更前后对照表” 是否有必要详细披露每一位股东持股数量，是否仍能按照有限售条件的普通股和无限售条件的普通股披露？谢谢！
非常感谢您的回复！谢谢陈老师！祝您身体健康！
@chenyiwei

回答人：chenyiwei
1 、建议结合前瞻性信息调整，考虑经济下行压力及行业特有风险因素进行调整，保持坏账准备计提比例较原准则下至少不降低。
2 、这里有个假设，即假设最终发生损失的应收款项都是在最后一个账龄段内变为事实损失的。所以本账龄段内的应收款项因一直无法收回等原因最终迁徙到最后一个账龄段的金额就是预计损失金额。
3 、建议向发行理财产品的银行索取其期末估值信息，并结合银行对该种理财产品的风险评级，了解历史上同类理财产品的实际收益率与公告的预期收益率的偏离程度等，合理作出估计。
4 、基本赞同你的理解，股份公司即使摘牌了也是无需在验资事项说明里面对老股转让进行描述。
由于股份有限公司的股东数量可能较多，对持股比例较低（如 5% 以下）且本次未参与增资的股东课无需在验资报告附件 “变更前后对照表” 中单独列出，简单列一个 “其他股东” 合计数即可。